臺灣嘉義地方法院宣示判決筆錄　　　     111年度訴字第36號
公  訴  人  臺灣嘉義地方法院檢察署檢察官
被      告  林建達




指定辯護人  本院公設辯護人 張家慶
上列被告因偽造文書等案件，經臺灣嘉義地方檢察署檢察官提起
公訴（110年度偵字第10485號）後，聲請改依協商程序而為判決
，本院於中華民國111年1月25日下午4時30分，在本院刑事第二
法庭宣示判決，出席職員如下：
                      法  官  張志偉
                      書記官  李彩娥
                      通  譯  吳永佳
法官起立朗讀判決主文、犯罪事實要旨、處罰條文，及告以上訴
限制、期間並提出上訴狀之法院，且諭知記載其內容：
一、主  文：
    林建達犯刑法第321條第1項第1款、第2款之加重竊盜罪，處
    有期徒刑7月，未扣案之行李箱1個、手錶1支、音響喇叭2個
    ，均沒收，如全部或一部不能沒收或不宜執行沒收時，追徵
    其價額。又犯行使偽造私文書罪，處有期徒刑3月，如易科
    罰金，以新臺幣一千元折算1日。
二、犯罪事實要旨：林建達為陳ＯＯ之姪子，莊ＯＯ為陳ＯＯ之媳婦。
    林建達竟意圖為自己不法之所有，基於加重竊盜之犯意，於
    民國110年1月15日上午9時39分至11時22分許間，駕駛其所
    有車牌號碼000-0000號自用小客車，前往陳ＯＯ、莊ＯＯ位於嘉
    義縣○○鄉○○村○○000○0號住處，趁無人在家之際，架設梯子
    爬上2樓，開啟2樓未上鎖之窗戶越入莊雅甄之房間，徒手竊
    取莊ＯＯ所有粉紅色行李箱1個、白色手錶1支及音響喇叭2個
    （價值共約新臺幣【下同】8,900元），再走到1樓陳ＯＯ之房
    間，拿取陳ＯＯ（未據告訴）所有嘉義埤子頭郵局帳號000000
    00000000號帳戶之存摺1本、印章1個、提款卡1張、國民身
    分證1張、南投指南宮紀念金幣7個、金門高粱酒4瓶（價值
    共約3萬2,700元）及現金8,000元，得手後旋駕駛上開自用
    小客車離去。復基於行使偽造私文書及意圖為自己不法所有
    之詐欺取財犯意，於同日下午3時23分許，持上開存摺及印
    章，至嘉義埤子頭郵局，在「郵政存薄儲金提款單」上填寫
    提領金額3萬元，並在「請蓋原留印鑑」欄位盜蓋前揭拿取
    之「陳ＯＯ」印文2枚，偽以表示陳ＯＯ欲提領存款之意，而持
    向不知情之郵局承辦人員行使，致承辦人員陷於錯誤，誤認
    林建達係經陳ＯＯ授權提領款項之人，而將陳ＯＯ上開帳戶內之
    存款3萬元交予林建達，足生損害於陳ＯＯ（未據告訴）及嘉
    義埤子頭郵局對於存戶取款資料管理之正確性。
三、應適用條文：
    刑法第321條第1項第1款、第2款、第216條、第210條、第33
    9條第1項、第55條前段、第41條第1項前段、第41條第1項前
    段、第38條之1第1項、第3項、刑法施行法第1條之1第1項。
四、協商判決除有刑事訴訟法第455條之4第1項第1款於本訊問程
    序終結前，被告撤銷協商合意或檢察官撤回協商聲請者；第
    2款被告協商之意思非出於自由意志者；第4款被告所犯之罪
    非第455條之2第1項所定得以協商判決者；第6款被告有其他
    較重之裁判上一罪之犯罪事實者；第7款法院認應諭知免刑
    或免訴、不受理者情形之一，及違反同條第2項「法院應於
    協商合意範圍內為判決；法院為協商判決所科之刑，以宣告
    緩刑或2年以下有期徒刑、拘役或罰金為限」之規定者外，
    檢察官與被告均不得上訴。
五、如有前項得上訴之情形，得自收受宣示判決筆錄送達之日起
    20日內，向本院提出上訴書狀，上訴於第二審法院。
六、依據刑事訴訟法第455條之9第1項前段之規定，作成本宣示
    判決筆錄，以代判決書。
七、本案經檢察官江炳勳提起公訴，經檢察官林津鋒到庭執行職
    務。
中    華    民    國   111    年    1     月    25    日
                               書記官  李彩娥
             　　　　　　　　　法  官  張志偉
以上正本證明與原本無異。
本判決除有刑事訴訟法第455條之4第1項第1款、第2款、第4款、
第6款、第7款所定情形之一，或違反同條第2項規定外，不得上
訴。如有上開得上訴之情形，應於收受判決後20日內向本院提出
上訴書狀，並應敘述具體理由；其未敘述上訴理由者，應於上訴
期間屆滿後20日內向本院補提理由書「切勿逕送上級法院」。告
訴人或被害人如對於本判決不服者，應具備理由請求檢察官上訴
，其上訴期間之計算係以檢察官收受判決正本之日期為準。　中
    華    民    國   111    年    1     月    25    日
                                書記官  李彩娥
附錄本案論罪科刑法條全文：
中華民國刑法第321條第1項
犯前條第1項、第2項之罪而有下列情形之一者，處6月以上5年以
下有期徒刑，得併科50萬元以下罰金：
一、侵入住宅或有人居住之建築物、船艦或隱匿其內而犯之。
二、毀越門窗、牆垣或其他安全設備而犯之。
三、攜帶兇器而犯之。
四、結夥三人以上而犯之。
五、乘火災、水災或其他災害之際而犯之。
六、在車站、港埠、航空站或其他供水、陸、空公眾運輸之舟、
    車、航空機內而犯之。
中華民國刑法第210條
偽造、變造私文書，足以生損害於公眾或他人者，處5年以下有
期徒刑。
中華民國刑法第216條
行使第210條至第215條之文書者，依偽造、變造文書或登載不實
事項或使登載不實事項之規定處斷。
中華民國刑法第339條第1項
意圖為自己或第三人不法之所有，以詐術使人將本人或第三人之
物交付者，處5年以下有期徒刑、拘役或科或併科50萬元以下罰
金。